---
title: "研究進捗報告"
author: "里谷 佳紀"
date: "平成29年11月7日"
documentclass: bxjsarticle
classoption: xelatex,ja=standard,11pt
geometry: no
bibliography: ../resource/MyCollection.bib
csl: physical-review-e.csl
output:
  pdf_document:
    pandoc_args:
    - --variable=biblio-title:参考文献
    latex_engine: xelatex
    number_sections: yes
    fig_caption: yes
    includes:
      in_header: packages.tex
  md_document:
    variant: markdown_github
---

```{r setup, include=FALSE}
library(captioner)

library(readr)
library(dplyr)
library(tidyr)
library(ggplot2)
library(knitr)
library(pander)

library(network)
library(sna)
library(ggnet)
library(igraph)
library(intergraph)

is_latex = !is.null(knitr::opts_knit$get('rmarkdown.pandoc.to')) &&
  knitr::opts_knit$get('rmarkdown.pandoc.to') %in% c('beamer', 'latex')
panderOptions('table.style', 'grid')
knitr::opts_chunk$set(fig.width=6.5, fig.height=6,
  echo=FALSE, warning=FALSE, message=FALSE
  )
if(is_latex) {
  options(device = function(file, width = 6.5, height = 6, ...) {
    cairo_pdf(tempfile(), width = width, height = height, ...)
  })
  knitr::opts_chunk$set(dev='cairo_pdf', dev.args=list(family='IPAexGothic'))
}

fig_num <- captioner(prefix = '図', suffix = '')
tab_num <- captioner(prefix = '表', suffix = '')
cap_str <- function(x) {
  if(!is_latex) return(x)
  else return(tail(unlist(strsplit(x, ' ')), 1))
}
show_table <- function(x, cap) {
  if(is_latex) {
    kable(x, caption = cap)
  } else {
    pander(x, caption = cap)
  }
}
```

# 研究全体の目的
深さ優先探索をベースにした，一般化ムーアグラフを発見するアルゴリズムを開発する．
さらに，初期グラフの改良や枝刈りを導入する，更なる改良案を提案する．
同時に，これらの改良を評価する．

# 前回打ち合わせ時に定めた短期目標
1. 中間報告のための資料作成
2. 実験の継続
3. 辺削除に対する直径の高速更新を使った探索の高速化
4. 証明，アルゴリズムの文書化

# 本日までの進捗状況
```{r}
tab_gmg_list <- cap_str(tab_num('gmg-list', '発見した一般化ムーアグラフの頂点数と次数の組'))
fig_mmmtr <- cap_str(fig_num('mmmtr', '辺挿入と辺削除のアルゴリズムを利用した一般化ムーアグラフの探索時間'))
```

1. 完成した．
2. 一般化ムーアグラフが存在する組を求める実験を継続している．
現在までに発見した一般化ムーアグラフの頂点数と次数の組を
表`r tab_num('gmg-list', display = 'n')`に示す．
3. プログラムが完成し，実験を行った．
結果を図`r fig_num('mmmtr', display = 'n')`に示す．
4. 進捗なし

```{r tab:result}
data <- read_csv('../resource/table/miner.csv') %>%
  mutate(gmg = ifelse(sspl == sspl_lb, '$\\checkmark$', ' ')) %>%
  select(n, d, gmg) %>%
  spread(d, gmg, fill = 'NA')
show_table(data, tab_gmg_list)
```

```{r fig:mmmtr, fig.cap=fig_mmmtr, fig.align='center', out.width='70%'}
data <- read_csv('../resource/table/cmp-minmax-mtr-mws.csv') %>%
  filter(d == 3) %>%
  mutate(mtd = as.factor(mgr))

ggplot(data, aes(x = n, y = `time`, color = mtd)) +
  scale_y_log10() +
  geom_point() +
  geom_line() +
  labs(x = 'n', y = 'time(s)')
```
