---
title: "研究進捗報告"
author: "里谷 佳紀"
date: "平成29年10月3日"
documentclass: bxjsarticle
classoption: xelatex,ja=standard,11pt
geometry: no
bibliography: ../res/MyCollection.bib
csl: physical-review-e.csl
output:
  md_document:
    variant: markdown_github
  pdf_document:
    pandoc_args:
    - --variable=biblio-title:参考文献
    latex_engine: xelatex
    number_sections: yes
    fig_caption: yes
    includes:
      in_header: packages.tex
---

```{r setup, include=FALSE}
library(captioner)

library(readr)
library(dplyr)
library(tidyr)
library(ggplot2)
library(knitr)
library(pander)

library(network)
library(sna)
library(ggnet)
library(igraph)
library(intergraph)

is_latex = !is.null(knitr::opts_knit$get('rmarkdown.pandoc.to')) &&
  knitr::opts_knit$get('rmarkdown.pandoc.to') %in% c('beamer', 'latex')
panderOptions('table.style', 'grid')
knitr::opts_chunk$set(fig.width=6.5, fig.height=6,
  echo=FALSE, warning=FALSE, message=FALSE
  )
if(is_latex) {
  options(device = function(file, width = 6.5, height = 6, ...) {
    cairo_pdf(tempfile(), width = width, height = height, ...)
  })
  knitr::opts_chunk$set(dev='cairo_pdf', dev.args=list(family='IPAexGothic'))
}

fig_num <- captioner(prefix = '図', suffix = '')
tab_num <- captioner(prefix = '表', suffix = '')
cap_str <- function(x) {
  if(!is_latex) return(x)
  else return(tail(unlist(strsplit(x, ' ')), 1))
}
show_table <- function(x, cap) {
  if(is_latex) {
    kable(x, caption = cap)
  } else {
    pander(x, caption = cap)
  }
}
```

# 研究全体の目的
与えられた頂点数と次数をもつ正則グラフのうち，Cerfらの平均頂点間距離の下界[@Cerf1974]と一致する
平均頂点間距離をもつグラフが存在するかを判定する方法を開発する．
また，既存の方法[@Yamamoto2016]と比較することにより，新方法の有用性を検証する．

# 前回打ち合わせ時に定めた短期目標
1. $d=3$,$R=2$の正則グラフにおいて，あらかじめ$Q+1$層の頂点ひとつを
$Q$層の頂点2個と，$2Q$以下の長さの閉路を持たないように隣接させたグラフから
探索を開始するプログラムを実装し，前回実装したプログラムとの比較をおこなう．

# 本日までの進捗状況
```{r}
fig_cycle_diam <- cap_str(fig_num('cycle-diam', '頂点数24,次数3のグラフ'))
```
1. プログラムを実装し，比較を行った．$n=12$のときと，$n=24$のときは，両プログラムとも，
およそ10msで終了したため，時間での比較はできなかった．
$n=48$のときは，今回のプログラムはおよそ15時間で終了した．対して，
前回のプログラムは今回のミーティングまでに終了しなかった($>$170時間)．
ちなみに，プログラムの結果から，$n=48$のときに，
条件(長さ$2Q$以下の閉路が存在せず，直径が$Q+1$)を満たすグラフは
存在しないことが分かった．

# 付録
頂点数24,次数3で下界となるグラフの辺リスト
```{python, error=TRUE}
from __future__ import division
from sys import stdout
with open('../res/graph/n24-d3-cycle.elist') as f:
  edges = [tuple(map(int, l.split())) for l in f.read().splitlines()]
  ncol = 4
  nrow = (len(edges)-1) // ncol + 1
  for r in xrange(nrow):
    for c in xrange(ncol):
      if c*nrow+r < len(edges):
        stdout.write('{:2d} {:2d}'.format(*edges[c*nrow+r]))
        if c < ncol-1:
          stdout.write('\t')
    if r < nrow-1:
      stdout.write('\n')
```

```{r fig:cycle-diam, fig.cap=fig_cycle_diam, fig.align='center', out.width='70%'}
G = as.network(
  read.table('../res/graph/n24-d3-cycle.elist')
  )
ggnet2(G,
       node.color = rep('royalblue', length(G$val)),
       label = TRUE
       )
```

# 参考文献
