---
title: "研究進捗報告"
author: "里谷 佳紀"
date: "平成29年10月24日"
documentclass: bxjsarticle
classoption: xelatex,ja=standard,11pt
geometry: no
bibliography: ../res/MyCollection.bib
csl: physical-review-e.csl
output:
  md_document:
    variant: markdown_github
  pdf_document:
    pandoc_args:
    - --variable=biblio-title:参考文献
    latex_engine: xelatex
    number_sections: yes
    fig_caption: yes
    includes:
      in_header: packages.tex
---

```{r setup, include=FALSE}
library(captioner)

library(readr)
library(dplyr)
library(tidyr)
library(ggplot2)
library(knitr)
library(pander)
library(gridExtra)

library(network)
library(sna)
library(ggnet)
library(igraph)
library(intergraph)

is_latex = !is.null(knitr::opts_knit$get('rmarkdown.pandoc.to')) &&
  knitr::opts_knit$get('rmarkdown.pandoc.to') %in% c('beamer', 'latex')
panderOptions('table.style', 'grid')
knitr::opts_chunk$set(fig.width=6.5, fig.height=6,
  echo=FALSE, warning=FALSE, message=FALSE
  )
if(is_latex) {
  options(device = function(file, width = 6.5, height = 6, ...) {
    cairo_pdf(tempfile(), width = width, height = height, ...)
  })
  knitr::opts_chunk$set(dev='cairo_pdf', dev.args=list(family='IPAexGothic'))
}

fig_num <- captioner(prefix = '図', suffix = '')
tab_num <- captioner(prefix = '表', suffix = '')
cap_str <- function(x) {
  if(!is_latex) return(x)
  else return(tail(unlist(strsplit(x, ' ')), 1))
}
show_table <- function(x, cap) {
  if(is_latex) {
    kable(x, caption = cap)
  } else {
    pander(x, caption = cap)
  }
}
```

# 研究全体の目的
深さ優先探索をベースにした，一般化ムーアグラフを発見するアルゴリズムを開発する．
さらに，初期グラフの改良や枝刈りを導入する，更なる改良案を提案する．
同時に，これらの改良を評価する．

# 前回打ち合わせ時に定めた短期目標
1. 展開ノード数計測の実験の続き
2. 辺の削除に伴う最短距離の更新の実験
3. $\sigma'_{st}=\sum_v\sigma'_{sv}\sigma'_{vt}/(d'_{st}-1)$の証明
4. 定理とプログラムの文書化
    a. $2Q$以下の閉路が存在しないことの定理
    b. 基本アルゴリズム

# 本日までの進捗状況
```{r}
fig_result <- cap_str(fig_num('result', '最初のグラフを発見するまでに要した時間とノード数'))
fig_result_ext_nodes <- cap_str(fig_num('result-ext-nodes', '最初のグラフを出力するまでに要した展開ノード数'))
fig_result <- cap_str(fig_num('result', 'ネットワークトポロジ別の実行時間'))
```
1. 現在の結果を図`r fig_num('result-ext-nodes', display = 'n')`に示す．
  未だ計算が終わっていない組み合わせがある．
2. ランダムネットワーク(Erdos-Rényiモデル)と
  スケールフリーネットワーク(Barabási-Albertモデル)上で
  実験を行った．結果を図`r fig_num('result', display = 'n')`に示す．
  密グラフでは性能が上がり，疎グラフでは効果があまりないことが分かった．
3. アイディアを打ち合わせ中に説明する．
4. 完成したものがある．
  a. 未着手
  b. 部分的に書いた．

```{r fig:result-ext-nodes, fig.cap=fig_result_ext_nodes, fig.align='center', fig.width=5, fig.height=4, out.width='70%'}
data <- read_csv('../res/table/cmp-algo-node-lab.csv') %>%
  filter(bdr == 'basic' | mgr == 'basic') %>%
  mutate(mtd = ifelse(bdr != 'basic', bdr, mgr)) %>%
  filter(d == 3)
gp <- ggplot(data, aes(n, node, color=mtd)) +
  geom_point() +
  geom_line() +
  scale_y_log10()
gp
```

```{r fig:result, fig.cap=fig_result, fig.align='center', fig.width=5, fig.height=5, out.width='70%'}
data <- read_csv('../res/table/dist-delete-mws.csv') %>%
  rename(proposed = `time`) %>%
  rename(igraph = `time-igraph`) %>%
  gather(alg, `time`, c(proposed, igraph)) %>%
  mutate(alg = as.factor(alg), `p-or-m` = as.factor(`p-or-m`)) %>%
  group_by(n, `p-or-m`, type, alg) %>%
  summarise(`mean_time` = mean(`time`)) %>%
  ungroup()

gp1 <- ggplot(data %>% filter(type == 'random') %>% rename(p = `p-or-m`),
              aes(n, `mean_time`, color=p, linetype=alg)) +
  ggtitle('ランダムグラフ') +
  geom_point() +
  geom_line()
gp2 <- ggplot(data %>% filter(type == 'scale-free') %>% rename(m = `p-or-m`),
              aes(n, `mean_time`, color=m, linetype=alg)) +
  ggtitle('スケールフリーネットワーク') +
  geom_point() +
  geom_line()
grid.arrange(gp1, gp2)
```
