---
title: "研究進捗報告"
author: "里谷 佳紀"
date: "平成29年10月17日"
documentclass: bxjsarticle
classoption: xelatex,ja=standard,11pt
geometry: no
bibliography: ../resource/MyCollection.bib
csl: physical-review-e.csl
output:
  pdf_document:
    pandoc_args:
    - --variable=biblio-title:参考文献
    latex_engine: xelatex
    number_sections: yes
    fig_caption: yes
    includes:
      in_header: packages.tex
  md_document:
    variant: markdown_github
---

```{r setup, include=FALSE}
library(captioner)

library(readr)
library(dplyr)
library(tidyr)
library(ggplot2)
library(knitr)
library(pander)
library(gridExtra)

library(network)
library(sna)
library(ggnet)
library(igraph)
library(intergraph)

is_latex = !is.null(knitr::opts_knit$get('rmarkdown.pandoc.to')) &&
  knitr::opts_knit$get('rmarkdown.pandoc.to') %in% c('beamer', 'latex')
panderOptions('table.style', 'grid')
knitr::opts_chunk$set(fig.width=6.5, fig.height=6,
  echo=FALSE, warning=FALSE, message=FALSE
  )
if(is_latex) {
  options(device = function(file, width = 6.5, height = 6, ...) {
    cairo_pdf(tempfile(), width = width, height = height, ...)
  })
  knitr::opts_chunk$set(dev='cairo_pdf', dev.args=list(family='IPAexGothic'))
}

fig_num <- captioner(prefix = '図', suffix = '')
tab_num <- captioner(prefix = '表', suffix = '')
cap_str <- function(x) {
  if(!is_latex) return(x)
  else return(tail(unlist(strsplit(x, ' ')), 1))
}
show_table <- function(x, cap) {
  if(is_latex) {
    kable(x, caption = cap)
  } else {
    pander(x, caption = cap)
  }
}
```

# 研究全体の目的
深さ優先探索をベースにした，一般化ムーアグラフを発見するアルゴリズムを開発する．
さらに，初期グラフの改良や枝刈りを導入する，更なる改良案を提案する．
同時に，これらの改良を評価する．

# 前回打ち合わせ時に定めた短期目標

1. 展開ノード数の計数による評価プログラムの機能向上
2. 直径の下界を計算し，枝刈りを行うアルゴリズムの実装
3. 辺を削除することによる，頂点間距離の更新の方法の開発
4. 定理およびアルゴリズムの文書化
    a. $2Q$以下の閉路が存在しないことの定理
    b. 基本アルゴリズム
    c. 辺を削除することによる，頂点間距離の更新の方法

# 本日までの進捗状況
```{r}
fig_result <- cap_str(fig_num('result', '最初のグラフを発見するまでに要した時間とノード数'))
```

1. 展開ノード数の計数プログラムが完成した．それに伴い，再実験を実施した．
結果を図`r fig_num('result', display = 'n')`に示す．
2. 実装を完了し，実験を行った．結果は
図`r fig_num('result', display = 'n')`に示してある．
3. アルゴリズムを開発し，簡単なテストを行った．
頂点数70の完全グラフから辺を逐次削除し，提案アルゴリズムの結果と真値とを
比較し，間違いがないことを確認した．プログラムは別紙参照．
4. 完成したものがある．
    a. 未着手
    b. 部分的に書いた．
    c. 大部分が仕上がった．別紙参照．

```{r fig:result, fig.cap=fig_result, fig.align='center', fig.width=5, fig.height=7, out.width='70%'}
data <- read_csv('../resource/table/cmp-algo-time-lab.csv') %>%
  filter(d == 3) %>%
  filter(bdr == 'basic' | mgr == 'basic') %>%
  mutate(mtd = ifelse(bdr != 'basic', bdr, mgr)) %>%
  group_by(n, d, mtd) %>%
  summarise(mean_time = mean(time), node = mean(node)) %>%
  ungroup()

gp1 <- ggplot(data, aes(n, mean_time, color=mtd)) +
  geom_point() +
  geom_line() +
  ggtitle('平均実行時間') +
  scale_y_log10()
gp2 <- ggplot(data, aes(n, node, color=mtd)) +
  geom_point() +
  geom_line() +
  ggtitle('展開ノード数') +
  scale_y_log10()
grid.arrange(gp1, gp2)
```
